臺灣桃園地方法院交通事件裁定　　　　100年度交聲字第647號
原處分機關　交通部公路總局新竹區監理所中壢監理站
異　議　人
即受處分人　范修源
上列異議人即受處分人因違反道路交通管理處罰條例案件，不服
交通部公路總局新竹區監理所中壢監理站中華民國100 年8 月26
日壢監裁字第裁53-DB0000000號違反道路交通管理事件裁決書所
為之處分（原舉發案號：桃警局交字第DB0000000 號），聲明異
議，本院裁定如下：
    主  文
異議駁回。
    理  由
一、原處分意旨略以：異議人即受處分人范修源於民國100 年8
    月23日凌晨1 時57分許，騎乘車牌號碼QG2-268 號輕型機車
    ，行經桃園縣平鎮市○○路○○段90巷40號前，為桃園縣政
    府警察局平鎮分局警員當場舉發，並以異議人有「酒後駕車
    ，經警方攔查拒絕受酒精測試」之違規為由，開立桃警局交
    字第DB0000000 號舉發違反道路交通管理事件通知單。嗣原
    處分機關依道路交通管理處罰條例第35條第4 項前段、第67
    條第2 項之規定，裁處異議人罰鍰新臺幣（下同）6 萬元，
    並吊銷駕駛執照，3 年內禁考等語。
二、異議意旨略以：異議人違規當時係騎乘輕型機車，卻因異議
    人無輕型機車駕照遭原處分機關吊銷汽車駕照，異議人可以
    接受的範圍是開立無照駕駛的罰單，為此聲明異議，請求撤
    銷原處分云云。
三、按「汽車駕駛人拒絕接受酒精濃度測試之檢定者，處60,000
    元罰鍰，並當場移置保管該汽車及吊銷該駕駛執照」；「汽
    車駕駛人，曾依第35條第4 項前段之規定吊銷駕駛執照者，
    3 年內不得考領駕駛執照」；「汽車駕駛人，因違反本條例
    及道路交通安全規則之規定，受吊銷駕駛執照處分時，吊銷
    其持有各級車類之駕駛執照」，道路交通管理處罰條例第35
    條第4 項前段、第67條第2 項、第68條第1 項分別定有明文
    。
四、經查：
（一）異議人騎乘車牌號碼QG2-268 號輕型機車，於100 年8 月
      23日凌晨1 時57分許，行經桃園縣平鎮市○○路○○段90
      巷40號前，因「酒後駕車，經警方攔查拒絕接受酒精測試
      」，經警舉發在案等情，為異議人所不爭執，此有聲明異
      議狀、舉發通知單及原處分裁決書各1 件附卷可參，是其
      前開違規行為堪以認定。
（二）至異議人雖以前詞置辯，惟按94年12月14日修正前道路交
      通管理處罰條例第68條規定：「汽車駕駛人因違反本條例
      及道路交通安全規則之規定，受『吊扣或吊銷』駕駛執照
      處分時，『吊扣或吊銷』其持有各級車類之駕駛執照。」
      ，而該條關於吊銷駕駛執照處分效力與執行方式之法令依
      據，於94年12月14日修正，並於95年2 月27日經行政院以
      院臺交字第0950082898號令發布定自95年3 月1 日施行，
      修正後之道路交通管理處罰條例第68條規定：「汽車駕駛
      人，因違反本條例及道路交通安全規則之規定，受『吊銷
      』駕駛執照處分時，『吊銷』其持有各級車類之駕駛執照
      。」，其立法理由略以：「原條文將違法或違規駕駛人所
      持有各級車輛之駕駛執照一併吊扣或吊銷失之過酷，影響
      人民工作及生活過鉅，爰修正之」等語，此有道路交通管
      理處罰條例第68條審查報告可資查考（見立法院公報第94
      卷第70期第135 頁至138 頁），是綜觀前開法條及修法說
      明，修正條文既未將該條全數刪除，而僅係將道路交通管
      理處罰條例第68條原有條文中之「吊扣或」3 字刪除，故
      受「吊扣」駕駛執照處分時，已不再吊扣其持有各級車類
      之駕駛執照，然於受「吊銷」駕駛執照處分時，依前開法
      律規定，仍應吊銷其持有各級車類之駕駛執照，至為明確
      。基此，異議人有於上開時間、地點拒絕酒測之違規，本
      即應依道路交通管理處罰條例第35條第4 項之規定，受吊
      銷駕駛執照之處分，並依同條例修正後第68條規定，吊銷
      其持有之各級駕駛執照無誤。查異議人現僅持有普通貨車
      駕駛執照一情，有異議人之機車、汽車駕照基本資料各1
      份在卷可查，則揆諸上開規定及說明，異議人現既僅持有
      上開普通貨車駕駛執照，是原處分機關裁處異議人罰鍰60
      ,000元，並吊銷異議人現有之駕駛執照即普通貨車駕駛執
      照，3 年內不得考領駕駛執照，自於法有據，經核並無違
      誤。
五、綜上所述，異議人騎乘車牌號碼QG2-268 號輕型機車，於前
    揭時、地有「拒絕接受酒精濃度測試之檢定」之事實，堪以
    認定。原處分機關依道路交通管理處罰條例第35條第4 項前
    段、第67條第2 項、第68條第1 項之規定，就異議人前揭違
    規行為，裁處罰鍰60,000元，吊銷駕駛執照，且3 年內禁止
    考領駕駛執照，核無違誤，本件聲明異議為無理由，應予駁
    回。
六、依道路交通事件處理辦法第18條，裁定如主文。
中    華    民    國   100    年    12    月    30    日
                  交通法庭  法  官  林蕙芳
以上正本證明與原本無異。
如不服本裁定，應於裁定送達後5 日內向本院提出抗告狀。
                            書記官  莊凱男
中    華    民    國   101    年    1     月    3     日